行　政　法　院　判　決　　　　　　　　　　　　　　　八十八年度判字第一九號
　　原　　　告　亞郁企業有限公司
　　代　表　人　甲○○
　　被　　　告　桃園縣平鎮市公所
右當事人間因廢棄物清理法事件，原告不服臺灣省政府中華民國八十七年六月十九日
八七府訴二字第一五四三五一號再訴願決定，提起行政訴訟。本院判決如左︰
　　主  文
原告之訴駁回。
　　事  實
緣原告從事廢鐵回收清除、處理，在桃園縣平鎮市○○路○段五二一號設置貯存、處
理場所，經桃園縣環境保護局於民國八十七年一月九日執行查核發現，其貯存清除場
所及專業技術人員與貯存清除處理之工具方法、設備場所，並未向桃園縣政府申請核
發許可證，案移被告據以裁處罰鍰二萬銀元，折合新台幣六萬元。原告不服，提起訴
願、再訴願，遞遭決定駁回，遂提起行政訴訟，茲摘兩造訴辯意旨如次：
原告起訴意旨略謂︰一、按「公民營廢棄物清除處理機構經營廢棄物之貯存、清除或
處理業務，應列明專業技術人員與貯存清除、處理之工具，方法、設備及場所，向地
方主管機關申請核發許可證。」其中本公司位於台北縣故其主管機關為台北縣環保局
非桃園縣環保局，故是否該向桃園縣環保局申請許可呢﹖又本公司既己取得台北縣環
保局核准許可且經桃園縣環保局核准跨區該縣營運，故該告發單引用罰則是否洽當呢
﹖二、本公司位於桃園縣平鎮市○○路○段五二一號為廢鐵轉運處，非為貯存或處理
場，乃因廢鐵清除中易造成環境污染及交通事故，所以勢必需先前作整理之防意外發
生。三、是本件原決定及原處分顯有違誤，請求判決將原決定及原處分均予撤銷等語
。
被告答辯意旨略謂︰一、原告於平鎮市○○路○段五二一號設置資源回收場，該場從
事廢鐵回收清除作業，勘查其貯存清除場及專業技術人員與貯存清除處理之工具方法
，設備場所，未向縣府申請核准。二、依據桃園縣政府八十七年元月十六日府環四字
第二六○一二九號函辦理。以其違反廢棄物清理法第二十條暨同法第二十七條規定處
以罰鍰，並無不當。原告之訴無理由，請判決駁回原告之訴等語。
　　理  由
按「公、民營廢棄物清除、處理機構經營廢棄物之貯存、清除或處理業務，應列明專
業技術人員與貯存清除、處理之工具、方法、設備及場所，向地方主管機關申請核發
許可證。」「公民營廢棄物清除、處理機構違反第二十條規定者，處二萬元以上五萬
元以下罰鍰，並制止其營業。」為廢棄物清理法第二十條及第二十七條所明定。本件
原告從事廢鐵回收清除、處理，在桃園縣平鎮市○○路○段五二一號設置貯存、處理
場所，經桃園縣環境保護局於八十七年一月九日執行查核發現其貯存清除場所及專業
技術人員與貯存清除處理之工具方法、設備場所，並未向桃園縣政府申請核發許可證
，有查核工作紀錄表、告發單附原決定卷可稽，違規事實洵堪認定。原告雖主張：其
公司位於台北縣，故其主管機關為台北縣環保局而非桃園縣環保局，是否該向桃園縣
政府申請﹖又原告公司既已取得台北縣政府核准許可，且經桃園縣政府核准跨區該縣
營運，該告發單引用罰則是否洽當﹖且原告位於桃園縣平鎮市○○路○段五二一號為
廢鐵轉運處，非為貯存或處理場云云。查原告在上址設置廢鐵回收貯存、處理場所，
業經桃園縣環境保護局人員查核屬實，已如前述。而原告雖於八十六年八月即依公民
營廢棄物清除處理機構管理輔導辦法規定申請展延第二類清除許可核准，亦經桃園縣
環境保護局許可跨縣營運在案，惟原告前述乃經營第二類廢棄物清除業務之申請許可
備查，針對本案原告並未依廢棄物清理法第二十條規定向設置貯存、處理場所地方主
管機關（桃園縣政府）申請核發許可證，原告所訴顯係誤解法令。從而被告據以裁處
罰鍰二萬銀元，折合新台幣六萬元，揆諸首揭法條規定，尚無不合。一再訴願決定遞
予維持，亦無違誤。原告起訴意旨，難謂有理由，應予駁回。
據上論結，本件原告之訴為無理由，爰依行政訴訟法第二十六條後段，判決如主文。
中    華    民    國     八十八      年      一      月      十四       日
                    行 政 法 院 第 二 庭
                                審 判 長 評  事      陳  石  獅
                                         評  事      徐  樹  海
                                         評  事      彭  鳳  至
                                         評  事      黃  合  文
                                         評  事      林  茂  權
右  正  本  證  明  與  原  本  無  異
                                         法院書記官  王  福  瀛
中    華    民    國     八十八      年      一      月      十五       日
